臺灣臺北地方法院民事裁定
110年度抗字第422號
抗  告  人  展雲事業股份有限公司

法定代理人  鍾克信  
相  對  人  祥勝行銷有限公司

法定代理人  張雪英  
上列當事人間請求本票裁定事件，抗告人對於民國110年11月1日
本院110年度司票字第17646號民事裁定提起抗告，本院裁定如下
：
    主  文
抗告駁回。
抗告程序費用新臺幣壹仟元由抗告人負擔。
    理  由
一、按執票人向本票發票人行使追索權時，得聲請法院裁定後強
    制執行。票據法第123條定有明文。次按，本票執票人，依
    票據法第123條規定，聲請法院裁定許可對發票人之強制執
    行，係屬非訟事件，此項聲請之裁定，及抗告法院之裁定，
    僅依非訟事件程序，就本票形式上之要件是否具備予以審查
    為已足，並無確定實體上法律關係存否之效力，如發票人就
    票據債務之存否或數額有爭執時，應由發票人提起確認之訴
    ，以資解決（最高法院57年台抗字第76號、56年台抗字第71
    14號裁判意旨參照）。再按，發票人或背書人，得為免除作
    成拒絕證書之記載。匯票上雖有免除作成拒絕證書之記載，
    執票人仍應於所定期限內，為承兌或付款之提示，但對於執
    票人主張未為提示者，應負舉證之責。票據法第94條第1項
    、第95條亦分別定有明文，該規定依票據法第124條於本票
    亦有準用之。是本票既經記載免除作成拒絕證書，票據債務
    人若抗辯執票人未經提示付款，即應負舉證責任（最高法院
    72年度台上字第598號判決意旨參照）。
二、本件相對人主張：其執有抗告人所簽發如附表所示之本票4
    紙，付款地未載，利息未約定，免除作成拒絕證書（下稱系
    爭本票），詎相對人於到期後經提示未獲付款，爰依票據法
    第123條規定，提出系爭本票聲請本院裁定就票面金額准許
    強制執行等語。
三、抗告意旨略以：抗告人從未簽發如如附表所示之系爭本票，
    相對人亦未曾為付款之提示，相對人不可行使追索權，相對
    人聲請本票裁定為無理由，應以駁回，爰提起抗告云云。
四、經查：
　㈠相對人主張之事實，業據其提出系爭本票為證，經原審就系
    爭本票為形式上之審查，認已具備本票各項應記載事項，合
    於票據法第120條規定，屬有效之本票，乃依同法第123條裁
    定准許強制執行，核無不合。
　㈡又抗告人雖稱相對人未為付款之提示，惟系爭本票上既有免
    除作成拒絕證書及通知拒絕事由之記載，依前揭說明，票據
    債務人若抗辯執票人未經提示付款，即應負舉證責任，而非
    由票據權利人舉證證明其已為付款之提示，然本件抗告人僅
    空言相對人未提出系爭本票向伊等為付款提示，並未提出任
    何證據證明相對人未為付款之提示，則其等所為相對人不得
    行使追索權之抗辯即無足取。
　㈢另抗告人關於系爭本票非其所簽發之抗辯，無論所稱是否屬
    實，均屬實體法上法律關係之爭執，依前揭說明，應由抗告
    人另行提起確認訴訟以資解決，尚非本件非訟程序得以審究
    。
　㈣從而，原裁定准許系爭本票強制執行，於法並無違誤，抗告
    意旨執前詞指摘原裁定不當，求予廢棄，為無理由，應予駁
    回。
五、據上論結，本件抗告為無理由。依非訟事件法第46條、第21
    條第2項、第24條第1項、民事訴訟法第495條之1第1項、第4
    49條第1項、第95條、第78條，裁定如主文。
中　　華　　民　　國　　110 　年　　12　　月　　6 　　日
                  民事第七庭  審判長法  官  姜悌文
　　　　　　                        法  官　郭思妤
                　　　　　　　      法　官　陳彥君
以上正本係照原本作成。
本裁定僅得以適用法規顯有錯誤為理由提起再抗告。如提起再抗
告，應於裁定送達後10日內委任律師為代理人向本院提出再抗告
狀，並繳納再抗告費新臺幣1,000元。
中　　華　　民　　國　　110 　年　　12　　月　　6 　　日
                                    書記官　吳昭誼
　　　　　　　　　　　　　　　　
附表：                                110年度抗字第422號     編號 發票日 票面金額 （新臺幣） 到期日 票據號碼 1 110年8月4日 682,500元 110年9月28日 TH No113581 2 110年8月4日 747,500元 110年9月28日 TH No113579 3 110年8月3日 55,930元 110年9月26日 CH0000000 4 110年8月3日 366,390元 110年9月26日 CH0000000